臺灣屏東地方法院民事判決
110年度簡上字第81號
上  訴  人  
即被上訴人  李偉群  


訴訟代理人  王瀚誼律師 (法扶律師)
複 代理 人  莊曜隸律師
上  訴  人
即被上訴人  丁ＯＯ  
法定代理人  丙ＯＯ  
            乙ＯＯ  
訴訟代理人  鍾ＯＯ  
上列當事人間請求損害賠償事件，上訴人對於民國110 年4 月30
日本院110 年度簡字第45號第一審判決，提起上訴，本院於民國
111年2 月9日言詞辯論終結，判決如下：
    主      文
一、原判決關於駁回丁○○後開第二項之訴部分，及訴訟費用（除
    確定部分外）之裁判均廢棄。
二、上開廢棄部分，李偉群應給付丁○○新臺幣317,336元，及自
    民國108 年5月30日起至清償日止，按週年利率百分之5 計
    算之利息。
三、兩造其餘上訴駁回。
四、第一審（除確定部分外）、第二審訴訟費用由李偉群負擔百
    分之89，餘由丁○○負擔。
    事實及理由
一、按第一審之訴訟程序有重大瑕疵者，第二審法院因維持審級
    制度，得廢棄原判決，而將該事件發回原法院，但以維持審
    級制度認為必要時為限。前項情形，應予當事人陳述意見之
    機會，如兩造同意願由第二審法院就該事件為裁判者，應自
    為判決。民事訴訟法第451 條第1 項、第2 項分別定有明文
    ，此依同法第436 條之1 第3 項規定，於簡易事件之上訴程
    序準用之。本件上訴人丁○○（下稱丁○○）為民國（下同）91
    年6 月27日出生，其於108年3月24日提起本件刑事附帶民事
    訴訟請求上訴人李偉群（下稱李偉群）賠償時，尚未成年且
    未婚，而無訴訟能力，其法定代理人為丙○○、乙○○等情，有
    個人戶籍資料查詢結果附卷可參（見本院卷第91頁），但僅
    由其母親乙○○代理起訴，難認經合法代理。惟原審未先裁定
    命其補正，即為實體判決，核屬訴訟程序有重大瑕疵，且影
    響丁○○之審級利益，然兩造均陳明願由第二審法院就本件為
    裁判（見本院卷第177 、182 頁），則本院即應自為判決，
    合先敘明。
二、丁○○於原審起訴主張：李偉群於107年4月4日晚上8時許，在
    臺中市○○區○○路00號住處飲用啤酒後，駕駛車牌號碼0000-0
    0號自小客車（下稱系爭車輛）南下，於翌日（5日）凌晨2
    時30分許，途經屏東縣佳冬鄉大豐路與武丁路交岔路口時（
    下稱系爭路口），其行向號誌為閃光黃燈，本應注意飲酒後
    吐氣所含酒精濃度超過每公升0.15毫克不得駕車，並應注意
    行經閃光黃燈號誌路口應減速接近，注意安全，小心通過，
    且不得超速行駛，而當時天候晴，夜間有照明，路面乾燥、
    無缺陷、亦無障礙物，視距良好，依當時情形並無不能注意
    之情事，竟酒醉超速駕車，復疏未注意減速，以通過系爭路
    口。適伊騎乘車牌號碼000-0000號普通重型機車，沿屏東縣
    佳冬鄉武丁路由西往東行駛，行經系爭路口，行向號誌為閃
    光紅燈，因未發現系爭車輛之車頭燈光線而未暫停禮讓幹線
    道車先行，即貿然通過系爭路口，李偉群所駕車輛右前車頭
    因而撞及伊所騎乘機車（下稱系爭事故），致伊人車倒地，
    受有頭部外傷併左顳區頭皮擦挫傷、左顳裂傷、左下巴裂傷
    、口內裂傷、前胸及腹部巨大挫擦傷、左側第10、11肋骨骨
    折併血胸、腹內出血、右背挫擦傷、左肩挫擦傷併左鎖骨骨
    折、骨盆嚴重壓迫性骨折併肛門流血、左髂骨骨折、腹內及
    後腹腔氣體疑腸臟器破裂、左肘擦傷、左大腿裂傷併左股骨
    開放性骨折、右小腿巨大裂傷、雙足挫擦傷及肢體多處挫擦
    傷等傷害（下稱系爭傷害），機車亦受有損壞。警方據報到
    場處理，於107年4月5日凌晨3時33分對李偉群施以酒精濃度
    檢測，結果其吐氣所含酒精濃度高達每公升0.56毫克，伊則
    經送醫急診治療，於同日切除脾臟。伊因李偉群前開過失不
    法侵害，受有下列損害：㈠醫療費用（含救護車費用及醫療
    輔具、藥品、醫材、營養品費用）799,764元。㈡看護費用58
    0,000元。㈢將來醫療費用損害48,180元。㈣減少勞動能力1,5
    45,564元。㈤機車維修費36,000元。㈥非財產上損害（慰撫金
    ）120萬元。以上合計420萬9,508元，惟依兩造之過失比例
    ，伊應負30％責任，李偉群應負70％責任，則伊所得請求賠償
    之金額應為2,946,656元（計算式：4,209,508×70％=2,946,6
    56），扣除伊已於107年11月7日、108年11月1日分別領取強
    制汽車責任保險理賠197,190元、602,810元，合計800,000
    元，李偉群尚須賠償伊2,146,656元。依民法第184條第1項
    前段、第2項、第191條之2（三者請擇一為有利於丁○○之判
    決）、第193條第1項及第195條第1項規定，伊得請求李偉群
    加計法定遲延利息如數賠償等情，並聲明：㈠李偉群應給付
    丁○○2,146,656元，及自起訴狀繕本送達翌日起至清償日止
    ，按週年利率百分之5計算之利息。㈡丁○○願供擔保，請准宣
    告假執行。
三、李偉群則以：伊就系爭事故之發生，以及因而造成丁○○受有
    上開身體傷害及機車損壞等節並不爭執，且就丁○○所主張上
    開㈠至㈤之賠償項目及數額均不爭執，惟伊認為丁○○請求賠償
    慰撫金數額過高，應以50萬元較為合理。又丁○○乃無照駕駛
    普通重型機車，且行經有閃光紅燈號誌之系爭路口時，未暫
    停禮讓幹道車即伊車先行，同為肇事原因，丁○○對於系爭事
    故之發生與有過失，應負擔一半之過失責任，則本件自應依
    民法第217條過失相抵之規定，減輕伊5成之賠償金額。另伊
    所駕駛之系爭車輛因系爭事故受損，其修理費用為576,150
    元，伊亦得以此主張與丁○○請求賠償之金額互相抵銷等語，
    資為抗辯，並於原審聲明：㈠丁○○之訴及假執行之聲請均駁
    回。㈡如受不利判決，李偉群願供擔保請准宣告免為假執行
四、原審判決李偉群應給付丁○○1,443,295元及自108年5月30日
    起至清償日止，按週年利率百分之5計算之利息，並駁回丁○
    ○其餘之請求及假執行之聲請。另就丁○○勝訴部分，依職權
    為假執行之宣告，暨准李偉群預供擔保免為假執行。兩造就
    其敗訴部分，各自聲明不服提起上訴，丁○○上訴意旨略以：
    李偉群於系爭事故發生時，為酒醉駕車，且車速超過每小時
    110公里，刑事案件審理中經送財團法人成大研究發展基金
    會鑑定，依該機構110年1月7日成大研基建字第1100000041
    號函檢送之鑑定報告書(下稱成大鑑定報告)，應認李偉群駕
    車時速超過100公里，應負70％之過失責任，伊則僅應負30％
    之過失責任，較為合理。又伊因系爭事故受傷經送醫急救，
    並因脾臟破裂而傷勢嚴重，由高雄醫學大學附設中和紀念醫
    院（下稱高醫醫院）施以脾臟全切除手術，造成身體及健康
    上有重大不治之重傷害，並領有重大傷病卡，且經高醫醫院
    鑑定勞動能力減損22％，原審判決李偉群應賠償之慰撫金數
    額僅80萬元，實屬過低，應以100萬元較為適當等語，於本
    院聲明：㈠原判決關於駁回丁○○後開第二項之訴部分廢棄。㈡
    上開廢棄部分，李偉群應給付丁○○531,533元，及自起訴狀
    繕本送達翌日起至清償日止，按週年利率百分之5計算之利
    息。㈢李偉群之上訴駁回。李偉群則以：伊對於原判決所認
    定兩造就系爭事故之發生應負之過失責任比例，以及丁○○因
    系爭事故所受之財產損害數額等節，均不爭執，然伊僅有國
    中畢業學歷，系爭事故發生時為永豐餘消費品實業股份有限
    公司(下稱永豐餘公司)員工，月薪僅36,000元，名下無任何
    不動產，並須扶養母親，經濟拮据，原判決伊應賠償慰撫金
    80萬元，實屬過高，應以50萬元較為相當。且伊對系爭事故
    之發生並無故意或重大過失，如令伊賠償超過100萬元，將
    對生計有重大影響，應依民法第218條規定，酌減賠償金額
    等語，於本院聲明：㈠原判決關於命李偉群給付超過100萬元
    本息部分，及該部分假執行之宣告均廢棄。㈡上開廢棄部分
    ，丁○○在第一審之訴及假執行之聲請均駁回。㈢丁○○之上訴
    駁回(丁○○就其餘原審判決其敗訴部分，及李偉群就原審判
    命給付100萬元本息範圍內部分，各未據聲明不服，均已確
    定)。　　
五、下列事項，為兩造所不爭執（見本院卷第116 至117 、140
    頁），且刑事部分，李偉群經本院刑事簡易庭以108 年度交
    簡字第1378號判處過失傷害罪刑有期徒刑3 月；檢察官提起
    上訴後，經本院刑事合議庭以108 年度交簡上字第70號，將
    原判決撤銷，改依駕駛動力交通工具，吐氣所含酒精濃度達
    每公升0.25毫克以上，因而致人重傷罪，判處李偉群有期徒
    刑10月；檢察官再提起上訴，經臺灣高等法院高雄分院刑事
    庭以109 年度交上訴字第25號，將原判決撤銷，改為判處李
    偉群有期徒刑1 年；李偉群不服提起上訴，再經最高法院以
    110 年度台上字第5071號判決駁回其上訴確定（下稱系爭刑
    事案件），經本院調閱系爭刑事案件卷宗查明無訛，堪認為
    真實：
(一)李偉群於107年4月4日晚上8時許，在臺中市○○區○○路00號飲
    用啤酒後，於同年月5日凌晨2時30分許，駕駛系爭車輛南下
    ，沿屏東縣佳冬鄉台一線由北往南行駛，行抵系爭路口，其
    行向號誌為閃光黃燈，竟酒後超速駕車貿然前行；適丁○○騎
    乘車牌號碼000-0000號普通重型機車，沿武丁路由西往東行
    駛，行經系爭路口時，其行向號誌為閃光紅燈，亦未依閃光
    紅燈號誌先停止於路口前，讓幹道車優先通行而貿然左轉，
    二車因而相撞肇事，致丁○○受有系爭傷害。嗣經警方到場對
    李偉群進行酒測，測得其吐氣所含酒精濃度為每公升0.56毫
    克。
(二)丁○○因系爭事故受有下列損害：①醫療費用（含救護車費用
    及醫療輔具、藥品、醫材、營養品費用）799,764元。②看護
    費用580,000元。③將來醫療費用48,180元。④減少勞動能力1
    ,545,564元。⑤機車維修費用36,000元(經其母乙○○讓與機車
    之損害賠償債權)。
(三)丁○○已領取強制汽車責任保險理賠800,000元。
(四)系爭車輛扣除折舊後，李偉群得請求賠償之修理費用為106,
    025元。
六、本件爭點為：(一)兩造對系爭事故發生之過失比例各為多少
    ？(二)丁○○因系爭事故所受損害之項目及金額為何？(三)丁
    ○○得請求李偉群賠償之金額為多少？茲分述如下：
(一)兩造對系爭事故發生之過失比例各為多少？
  1.按因故意或過失，不法侵害他人之權利者，負損害賠償責任
    。民法第184條第1 項前段定有明文。次按汽車駕駛人飲用
    酒類或其他類似物後其吐氣所含酒精濃度達每公升0.15毫克
    或血液中酒精濃度達百分之0.03以上者，不得駕車；行車速
    度，依速限標誌或標線之規定；汽車行駛時，駕駛人應注意
    車前狀況及兩車並行之間隔，並隨時採取必要之安全措施。
    道路交通安全規則第114 條第2 款、第93 條 、第94條分別
    定有明文。又依道路交通標誌標線號誌設置規則第211 條第
    1 項規定，閃光黃燈（依同規則第224 條第3 款規定，設置
    於幹道）表示「警告」，車輛應減速接近，注意安全，小心
    通過；閃光紅燈（依同上規定，設置於支道）表示「停車再
    開」，車輛應減速接近，先停止於交岔路口前，讓幹道車優
    先通行後認為安全時，方得續行。查李偉群領有職業貨車駕
    駛執照一節，有證號查詢汽車駕駛人資料可憑（見系爭刑事
    案件之警卷第13頁），其對於上開規定理當知悉。李偉群駕
    車自應遵守飲酒後吐氣所含酒精濃度超過每公升0.15毫克不
    得駕車，且應注意行經閃光黃燈號誌路口應減速接近，不得
    超速行駛，而系爭事故發生當時客觀上並無不能注意之情形
    ，李偉群猶酒醉駕車，復超速行駛，以致於通過閃光黃燈號
    誌交岔路口時，因閃避不及而撞及丁○○所騎乘之機車，致丁
    ○○人車倒地，而受有系爭傷害，李偉群之駕駛行為顯有過失
    ，是丁○○依民法第184 條第1 項前段規定，請求李偉群賠償
    其所受損害，即屬有據。丁○○另依民法第184條第2項、第19
    1條之2規定為請求，核屬選擇的訴之合併，即毋須再加審究
    。
  2.李偉群固辯稱依成大鑑定報告之分析，其行車紀錄器畫面時
    間16 :19-1起至16:21-6 止約行駛70公尺，50公尺至70公尺
    的平均時速為90公里（見原審卷二第68頁），已略較先前16
    :19- 1至16:20-21行進60公尺時所推論之平均時速108 公里
    （見原審卷二第67頁）為低，可見其接近系爭路口前，確有
    將車速減緩至90公里，伊僅應負6 成過失責任等語。惟查系
    爭事故發生時之錄影畫面時間為16:22-13，此有成大鑑定報
    告（見原審卷二第71頁）附卷可佐，且參以上開畫面時間秒
    數後方橫槓後之數字，為畫面格數，每秒又經細分為25格，
    亦據該報告載明（見原審卷二第59頁），依此計算，每格畫
    面之秒數差應為0.04秒（計算式：1 ÷25=0.04 ）。而依成
    大鑑定報告之撞擊前畫面分析（見原審卷卷二第71頁），固
    未就畫面時間16:21-21至16:22-13認定李偉群車輛撞擊前最
    後時速，惟經依前述之畫面格差秒數計算，如自該鑑定報告
    最後認定李偉群車速之16:21-11格（此時為時速108 公里，
    見原審卷二第70頁) 畫面起計算至撞擊時之16:22-13格，其
    間隔約為27格(14 格+13 格=27 格) ，即1.08秒（計算式：
    27×0. 0 4=1.08 ），自難認李偉群有在1.08秒之瞬間內就
    車速採取任何減緩措施，並從時速108 公里降至90公里。復
    依交通部公路總局109 年5 月15日路覆字第1090052968號函
    文意見認為：依李偉群行車影像，畫面時間15：16：19.0 8
    （2/25）李偉群約行駛至肇事路口數來第10條車道線末端相
    當位置，15：16 ：20.0 （0/25）行駛至肇事路口數來第7 
    條車道線末端相當位置，15：16：21.6（15/25 ）行駛至肇
    事路口數來第2 條車道線末端相當位置，共分別約2.52秒行
    駛8 組車道線距離約80公尺（一組車道線距離約80公尺（一
    組車道線〈約10公尺〉＝一條車道線〈約4 公尺〉＋一間隔〈約6公
    尺〉），以及約1. 6秒行駛5 組車道線距離約50公尺，計算
    李偉群肇事前平均車速約112 至114km/hr等語（見系爭刑事
    案件二審卷第89、90頁）。從而，系爭事故發生時，李偉群
    之車速，堪認至少應有成大鑑定報告最後認定之時速108 公
    里，李偉群辯稱其撞擊時之時速僅為90公里云云，尚無可採
    。
  3.又丁○○行經閃光紅燈號誌路口未先停止於系爭路口前，讓幹
    道車優先通行，即貿然通過系爭路口一節，既為兩造所不爭
    執，堪認丁○○對系爭事故之發生亦有所過失。至兩造肇事責
    任部分，交通部覆議鑑定結果係認定兩造之系爭事故疏失情
    節相當（見系爭刑事案件二審卷第89、90頁），而成大鑑定
    報告則認定李偉群嚴重酒醉（呼氣酒精濃度值為0.56mg/L，
    遠超過公共危險罪的0.25mg/L），駕駛自用小客車深夜嚴重
    超速行駛（事故路段當時速限為白日天氣晴朗視線良好時速
    70公里/ 小時），為肇事主因。丁○○，沒有重機車駕駛執照
    騎乘普通重型機車進入事故路口前，違規未在面對前方閃光
    紅燈時，暫停確定有無來車後，才進入路口，為肇事次因。
    肇責比例於李偉群嚴重酒醉，與超速時車速超過100 公里之
    情形下，李偉群、丁○○應各負70％、30％肇事責任等語，有成
    大鑑定報告書在卷可憑（見原審卷二第81至83頁）。本院審
    酌李偉群於系爭事故發生後，測得吐氣所含酒精濃度高達每
    公升0.56毫克，在注意力及控制力均降低，已無法安全駕駛
    之情形下，仍駕車行駛，且其行經閃光黃燈號誌、速限70公
    里之系爭路口，復未減速接近，注意安全，小心通過，甚至
    以時速108公里之車速超速撞及丁○○所騎乘之機車，致其人
    車倒地，就系爭事故發生之原因力顯較丁○○之原因力為強，
    並衡以路權歸屬及兩造違規情節，認李偉群為系爭事故肇事
    主因，應負70％過失責任；丁○○為系爭事故肇事次因，應負3
    0％過失責任。
(二)丁○○因系爭事故所受損害之項目及金額為何？
  1.丁○○主張因系爭事故，受有醫療費用（含救護車費用、醫療
    輔具、藥品、醫材、營養品費用）799,764 元、看護費用58
    0,000 元、將來醫療費用48, 180 元、減少勞動能力1,545,
    564 元，以及機車維修費36,000元等財產上之損害，為兩造
    所不爭執（見本院卷第116 、117 頁），堪可採信。是丁○○
    此部分請求合計為：3,009,508 元（計算式：799,764+580,
     000+48,180+1,545,564+36,000=3,009,508），應屬有據，
    自應准許。
  2.慰撫金部分：
    按非財產上賠償之金額是否相當，應斟酌實際加害情形、影
    響該權利是否重大、被害者與加害人之身分地位、經濟狀況
    及其他各種情形，以為核定之準據（最高法院47年度台上字
    第1221號、51年度台上字第223號判決意旨參照）。查丁○○
    因李偉群之不法侵害行為，致其受有系爭傷害，在身心上必
    受有相當之痛苦，則丁○○依民法第195條第1項規定請求李偉
    群賠償其所受非財產上之損害，於法自屬有據。查丁○○於系
    爭事故發生時為一未滿16歲之學生，因系爭事故而受有頭部
    外傷、鎖骨及肋骨骨折、血胸、腹內出血、骨盆骨折、脾臟
    破裂及左腿股骨開放性骨折等嚴重傷害，並切除切除脾臟，
    造成其身體及健康上受有重大不治之重傷害，歷經住院手術
    治療後，依卷附之高醫醫院鑑定報告，認其勞動能力減損達
    22％(見原審卷一第207至210頁)，遺有終身傷害，身體及心
    理所承受之痛苦程度非輕。又丁○○目前為大學在學學生，10
    7、108年間無收入，名下亦無不動產；李偉群則係國中畢業
    學歷，未婚、無子女，於系爭事故發生時為永豐餘公司員工
    ，107年、108年所得收入分別為506,745元、402,683元，名
    下亦無不動產，以及目前在監服刑等情，業據兩造陳述在卷
    (見本院卷第141、182、183頁)，並有兩造稅務電子閘門財
    產所得調件明細表在卷可憑（見原審卷資料袋內）。本院審
    酌上開情事、李偉群不法侵害行為、丁○○所受傷害嚴重程度
    ，及前述兩造之身分、地位、經濟能力等一切情狀，認丁○○
    所得請求之慰撫金以800,000元為相當，其請求於此範圍內
    ，為有理由，超過部分，應予剔除。
　3.綜上，丁○○因系爭事故所受之財產上損害為3,009,508元、
    非財產上之損害為80萬元，合計3,809,508元（計算式：3,0
    09,508+800,000=3,809,508）。
(三)丁○○得請求李偉群賠償之金額為多少？
  1.按損害之發生或擴大，被害人與有過失者，法院得減輕賠償
    金額，或免除之。民法第217 條第1 項定有明文。丁○○損害
    總金額為3,809,508 元，又其與有過失比例為30％、李偉群
    之過失比例為70％，已如前述，適用過失相抵法則，丁○○得
    請求賠償金額應減為2,666,656 元（計算式：3,809,508 元
    ×70％＝2,666,656 元，不滿1 元部分四捨五入）。
　2.次按保險人依強制汽車責任保險法規定所為之保險給付，視
    為被保險人損害賠償金額之一部分；被保險人受賠償請求時
    ，得扣除之。強制汽車責任保險法第32條定有明文。丁○○就
    系爭事故已領取強制汽車責任保險理賠800,000元一情，為
    兩造所不爭執，並有旺旺友聯產物保險股份有限公司賠償給
    付同意書在卷可按（見原審卷一第325至327頁)，扣除上開
    理賠後，丁○○得請求賠償之金額應再減為1,866,656元（計
    算式：2,666,656－800,000元＝1,866,656元）。
　3.又按二人互負債務，而其給付種類相同，並均屆清償期者，
    各得以其債務，與他方之債務，互為抵銷；抵銷，應以意思
    表示，向他方為之。其相互間債之關係，溯及最初得為抵銷
    時，按照抵銷數額而消滅。民法第334條第1項前段、第335
    條第1項定有明文。李偉群主張其因系爭事故受有系爭車輛
    修理費用576,150元之損害，並提出汽車維修單據為證（見
    原審卷一第79頁、原審卷二第85至87頁），且兩造均不爭執
    系爭車輛扣除折舊後之修理費用為106,025元（見本院卷第1
    40頁），是李偉群依民法第184條第1項前段規定，請求丁○○
    賠償系爭車輛修理費用106,025元，並以之與丁○○之損害賠
    償債權為抵銷，應屬可採。則經抵銷後，丁○○得請求李偉群
    賠償之金額即為1,760,631元（計算式：1,866,656－106,025
    ＝1,760,631元）。
　4.末按損害非因故意或重大過失所致者，如其賠償致賠償義務
    人之生計有重大影響時，法院得減輕其賠償金額。民法第21
    8條固有明文。李偉群雖抗辯其目前在監服刑，無工作收入
    、經濟拮据，依民法第218條規定，應酌減其賠償金額云云
    。惟查李偉群酒醉駕車，且就系爭事故之發生應負70％之過
    失責任一節，已如前述，則其就系爭事故之發生，顯然欠缺
    普通人之注意，難謂無重大過失，是其縱因賠償致生計有重
    大影響，依上開說明，亦不得求為減免。況李偉群就此並未
    舉證以實其說，且李偉群正值壯年，領有職業貨車駕駛執照
    ，自承其於系爭事故發生時從事堆高機操作員之工作等情（
    見系爭刑事案件二審卷第346頁），自有其專業及工作能力
    ，是考量李偉群之工作能力、經濟信用等一切情狀，亦難認
    李偉群將因本件賠償致其生計有重大影響，是李偉群此部分
    之抗辯，顯無可採。
七、綜上所述，本件丁○○依侵權行為法律關係，請求李偉群給付
    其1,760,631元，及自起訴狀繕本送達翌日（即108年5月30
    日）起至清償日止，按週年利率百分之5計算之利息，為有
    理由，應予准許。逾此範圍，非有理由，應予駁回。上開應
    予准許部分，原審僅判准1,443,295元本息，就其餘317,336
    元本息部分(1,760,631－1,443,295＝317,336元)，為丁○○敗
    訴之判決，容有未洽，丁○○上訴論旨指摘原判決此部分不當
    ，求予廢棄改判，為有理由，應由本院將原判決關此部分予
    以廢棄，改判如主文第2項所示。上開應予駁回部分，原審
    為丁○○敗訴之判決，暨上開應予准許部分，原審判命給付李
    偉群給付丁○○1,443,295元本息，經核於法均無不合，兩造
    上訴論旨，各自指摘原判決關此部分不當，求予廢棄改判，
    均非有理由，各應駁回其上訴。
八、據上論結，本件丁○○之上訴為一部有理由，一部無理由，李
    偉群之上訴為無理由，依民事訴訟法第436條之1第3項、第4
    50條、第449條第1項、第463條、第79條，判決如主文。
中　　華　　民　　國　　111 　年　　3 　　月　　2 　　日
                  民事第二庭  審判長法  官凃春生
                                    法  官薛全晉
                                    法  官俞亦軒
正本係照原本作成。
本判決不得上訴。
中　　華　　民　　國　　111 　年　　3 　　月　　2 　　日
                                    書記官應慧芳